---
title: "Regressão Linear"
author: "Nazareno Andrade"
output: 
  html_notebook:
    theme: readable
    fig_width: 7
    toc: true
    toc_float: true

---

```{r message=FALSE, warning=FALSE}
library(openintro)
library(tidyverse)
library(ggbeeswarm)
library(modelr)
library(broom)
theme_set(theme_bw())
```

# Nosso objetivo

Agora faremos o ajuste de um modelo linear para uma nova relação: 

```{r}
countyComplete %>% 
  ggplot(aes(x = bachelors, y = per_capita_income)) + 
  geom_point(alpha = 0.4, size = .5)
```

```{r}
mod <- lm(per_capita_income ~ bachelors, 
          data = countyComplete)
tidy(mod)
glance(mod)
```

```{r}
countyComplete %>% 
  select(bachelors, per_capita_income) %>% 
  add_predictions(model = mod) %>% # add o que o modelo estima p cada hs_grad
  ggplot(mapping = aes(x = bachelors, y = per_capita_income)) + 
  geom_point(alpha = 0.4, size = .1) + 
  geom_line(aes(y = pred), colour = "red")
```

```{r}
countyComplete %>% 
  add_residuals(model = mod) %>% 
  ggplot(aes(bachelors, resid)) + 
  geom_point(alpha = .4, size = .5) + 
  geom_hline(yintercept = 0, colour = "blue")
```

Regressão linear simples foi utilizada para analisar a associação entre a proporção de pessoas com ensino superior completo no condado (bachelors) e a renda per capita do mesmo (per_capita_income). Os resultados da regressão indicam que um modelo no formato per_capita_income = 494.7*bachelors + 13087.6 explica 62,79% da variância da variável de resposta (R2 = 0,6279). O aumento de 1 unidade de bachelors medida em porpoção de pessoas com ensino superior completo produz uma mudança de 494 em per_capita_income.




